臺灣桃園地方法院刑事判決　
111年度壢金簡字第17號
聲  請  人  臺灣桃園地方檢察署檢察官
被      告  鐘駿煜



上列被告因違反洗錢防制法等案件，經檢察官聲請以簡易判決處
刑（111年度偵字第11426號）及移送併辦（111年度偵字第28684
、25315號），本院判決如下：
    主  文
鐘駿煜幫助犯洗錢防制法第十四條第一項之洗錢罪，處有期徒刑
貳月，併科罰金新臺幣壹萬元，罰金如易服勞役，以新臺幣壹仟
元折算壹日。
    事實及理由
一、本案犯罪事實及證據，均引用如附件檢察官聲請簡易判決處
    刑書及移送併辦意旨書之記載（如附件），並更正、補充如
    下：
  ㈠更正後之犯罪事實：鐘駿煜明知金融帳戶之存摺、金融卡帳
    號及密碼係供自己使用，攸關個人債信，甚為重要，若同時
    交予他人，可能被非法使用，且能預見提供金融帳戶資料予
    不詳之人，可能遭施詐之人用以遂行財產犯罪，作為取得財
    物或財產上利益之管道，並將該犯罪所得轉匯而出，製造金
    流斷點，達到掩飾、隱匿之結果，以逃避檢警之追緝，竟仍
    基於縱使遭人將其金融帳戶資料供作詐欺取財、洗錢犯罪所
    用，亦不違反其本意之幫助故意，於民國111年12月7日前某
    日，將其所申設之臺灣新光商業銀行帳戶（帳號：00000000
    00000號，下稱新光帳戶）之存摺、金融卡等帳戶資料，寄
    交予真實姓名、年籍資料不詳之網友，並以通訊軟體LINE告
    知金融卡之密碼。嗣該網友及所屬詐欺集團即共同意圖為自
    己不法之所有，基於詐欺取財及洗錢之犯意聯絡，於附表所
    示詐欺時間，以附表所示之詐欺方式，詐欺附表所示之被害
    人5人致陷於錯誤，於附表所示之匯款時間，依該詐欺集團
    成員指示，將附表所示之匯款金額，匯入上開新光帳戶內，
    而附表匯款時間及金額欄編號2、3、4①、5①②所示款項旋遭
    該詐欺集團成員提領，掩飾或隱匿該等詐欺犯罪所得之去向
    及所在，至附表匯款時間及金額欄編號1、4②、5③所示款項
    ，則因該詐欺集團成員迄未提領而洗錢未遂。
  ㈡補充證據：被告庭呈之LINE對話紀錄、告訴人張采婕提供之
    匯款交易明細、LINE對話紀錄及通話紀錄、告訴人杜宜潔提
    供之匯款交易明細及通話紀錄、告訴人陳美玲提供之匯款交
    易明細及LINE對話紀錄、告訴人張秉勲提供之匯款交易明細
    及LINE對話紀錄。　　
二、論罪科刑：
  ㈠刑法上之幫助犯，係對於犯罪與正犯有共同之認識，而以幫
    助之意思，對於正犯資以助力，而未參與實施犯罪之行為者
    而言（最高法院88年度台上字第1270號判決意旨參照）。金
    融帳戶之行為人主觀上如認識該帳戶可能作為收受、提領特
    定犯罪所得使用，他人提領後會產生遮斷資金流動軌跡以逃
    避國家追訴、處罰之效果，仍基於幫助之犯意而提供，則應
    論以一般洗錢罪之幫助犯（最高法院108 年台上大字第3101
    號刑事大法庭裁定意旨參照）。
　㈡是核被告所為，係犯刑法第30條第1項前段、第339條第1項之
    幫助詐欺取財罪，及刑法第30條第1項前段，洗錢防制法第1
    4條第1項、第2項之幫助一般洗錢既遂及未遂罪。被告交付
    新光帳戶金融卡及密碼，幫助詐欺集團成員詐取附表所示被
    害人5人財物，且此一幫助行為同時觸犯上開幫助詐欺取財
    罪、幫助洗錢既、未遂罪，為想像競合犯，應依刑法第55條
    前段之規定，從一重論以幫助洗錢既遂罪。被告為犯罪構成
    要件以外之行為而幫助他人犯罪，為幫助犯，依刑法第30條
    第2項規定按正犯之刑減輕其刑。被告於偵查時自白洗錢犯
    罪，依洗錢防制法第16條第2項規定，減輕其刑，並依法遞
    減。移送併辦之被告犯附表編號4至5部分，雖未起訴，然與
    本案業經起訴之被告犯附表編號1至3部分，有想像競合犯之
    裁判上一罪關係，為聲請簡易判決處刑之效力所及，本院自
    應併予審理。爰審酌被告係智識成熟之人，在政府及大眾媒
    體之廣泛宣導下，理應對於國內現今詐騙案件層出不窮之情
    形有所認知，竟仍輕率提供其申辦之新光帳戶資料予詐欺集
    團成員，幫助詐欺集團詐得被害人5人之款項，並掩飾、隱
    匿不法所得之去向及所在，造成被害人5人之財產損失，使
    檢警查緝困難，助長詐欺犯罪之猖獗，所為實有不該。兼衡
    被告於偵訊時坦承犯行，然迄今並未與被害人5人達成調解
    或賠償損害等犯後態度。惟念及被告所為僅係提供犯罪助力
    ，非實際從事詐欺取財、洗錢犯行之人，不法罪責內涵應屬
    較低，及其犯罪動機、手段、所生危害，及其自述及陳報之
    智識程度、職業、家庭及經濟狀況等一切情狀，量處如主文
    所示之刑，並諭知罰金如易服勞役之折算標準。
三、被告固將新光帳戶之金融卡及密碼提供詐欺集團成員遂行詐
    欺取財及洗錢犯行，惟尚無證據證明被告就此獲有報酬或因
    此免除債務，爰不予諭知沒收或追徵其犯罪所得。至洗錢防
    制法第18條第1 項前段固規定「犯第14條之罪，其所移轉、
    變更、掩飾、隱匿、收受、取得、持有、使用之財物或財產
    上利益，沒收之」，然被告並非實際提領、取得詐欺所得之
    人，自無從依上開規定宣告沒收。又被告所提供之新光帳戶
    之提款卡並未扣案，且該物可隨時停用、掛失補辦，不具刑
    法上之重要性，無宣告沒收之必要，爰不予宣告沒收，附此
    敘明。
四、依刑事訴訟法第449 條第1 項前段、第3 項、第454 條第2
    項，逕以簡易判決處刑如主文。
五、如不服本判決，得於判決書送達之翌日起20日內，以書狀敘
    述理由，向本院提出上訴。　
中　　華　　民　　國　　111 　年　　12　　月　　19　　日
                  刑事第十一庭  法　官　林育駿
以上正本證明與原本無異。
如不服本判決，應於判決送達後20日內向本院提出上訴狀（應附
繕本）。
  　　　　　　　　　　　　　　　書記官　翁珮華　　　　　
中　　華　　民　　國　　111 　年　　12　　月　　19　　日
附錄本案論罪科刑法條：
中華民國刑法第339條
（普通詐欺罪）
意圖為自己或第三人不法之所有，以詐術使人將本人或第三人之
物交付者，處5年以下有期徒刑、拘役或科或併科50萬元以下罰
金。
以前項方法得財產上不法之利益或使第三人得之者，亦同。
前二項之未遂犯罰之。

洗錢防制法第14條
有第二條各款所列洗錢行為者，處7年以下有期徒刑，併科新臺
幣5百萬元以下罰金。
前項之未遂犯罰之。
前二項情形，不得科以超過其特定犯罪所定最重本刑之刑。

附表：
編號 被害人（均提起告訴） 詐欺時間及方式 匯款時間及金額（新臺幣） 1 張采婕 詐欺集團成員假冒為誠品書局及郵局人員於110年12月8日向張采婕佯稱因先前網路購物設定錯誤導致重複扣款，須依指示取消扣款云云 110年12月9日18時17分，匯款1萬98元（款項遭警示扣押，而未遭詐欺集團提領） 2 杜宜潔 詐欺集團成員假冒為網路購物及中國信託銀行人員於110年12月9日向杜宜潔佯稱因先前網路購物設定錯誤導致重複扣款，須依指示取消扣款云云 ①110年12月9日17時26分，匯款9989元。 ②同日下午5時32分，匯款2123元。 3 陳美玲 詐欺集團成員假冒為友人李盛淵於110年12月7日向陳美玲佯稱因投資失利須借款云云 110年12月7日11時57分，匯款10萬元 4 姜宥宜 詐欺集團成員於110年12月8日冒充為德國施巴及玉山銀行客服人員撥打電話予姜宥宜佯稱將被重複扣款，須依指示操作解除扣款云云 ①110年12月9日17時32分，匯款1萬4140元。 ②同日18時10分，分匯款3萬30元（款項遭警示扣押，而未遭詐欺集團提領）。 5 張秉勲 詐欺集團成員於110年12月9日冒充為網路購物及中國信託銀行客服人員撥打電話予張秉勲佯稱將被連續扣款，須依指示操作解除扣款云云 ①110年12月9日17時38分，匯款2萬6018元。 ②同日17時39分，匯款1萬2218元。 ③同日18時8分，匯款9943元（款項遭警示扣押，而未遭詐欺集團提領）。 
附件：
臺灣桃園地方檢察署檢察官聲請簡易判決處刑書　
                                    111年度偵字第11426號
　　被　　　告　鐘駿煜　男　47歲（民國00年0月00日生）
　　　　　　　　　　　　住○○市○○區○○路○○巷00弄0
                          0號3樓
　　　　　　　　　　　　國民身分證統一編號：Z000000000號
上列被告因詐欺等案件，業經偵查終結，認為宜聲請以簡易判決
處刑，茲將犯罪事實及證據並所犯法條分敘如下：
一、鐘駿煜本可預見將帳戶提供給不相識之人，可能幫助犯罪集團
    作為不法收取他人款項之用，坊間每每發生有人遭詐騙將款
    項匯入人頭帳戶後遭提領一空，致追索不能一事，而對所提供
    之帳戶可能因而幫助他人從事詐欺不法犯罪有預見，仍不違背
    其本意，基於幫助詐欺之不確定故意，於民國110年12月間，
    將其所申設新光商業銀行000-0000000000000號帳戶存摺、金
    融卡及密碼，交予詐騙集團，該詐騙集團成員取得上開帳戶
    後，即共同意圖為自己不法之所有，於如附表所示之時間，
    以如附表所示之方式詐騙如附表所示之人，致如附表所示之
    人陷於錯誤，於如附表所示之時間匯款如附表所示之金額至
    鐘駿煜上開帳戶內，旋遭該詐騙集團成員提領一空。
二、案經杜宜潔、張采婕、陳美玲訴由桃園市政府警察局楊梅分
    局報告偵辦。
　　　　證據並所犯法條
一、上開犯罪事實，業據被告鐘駿煜於警詢、偵查中坦承在卷，
    核與告訴人杜宜潔、張采婕、陳美玲於警詢之指訴情節相符
    ，並有新光商業銀行開戶資料暨交易明細、通訊軟體LINE對
    話紀錄在卷可按，被告犯嫌堪予認定。
二、核被告所為，係以幫助詐欺取財之意思，參與詐欺取財罪構
    成要件以外之行為，係犯刑法第30條第1項前段、第339條第1
    項幫助詐欺取財及違反洗錢防制法第14條第1項洗錢等罪嫌
    。被告係以一行為觸犯上開2罪，請從一重論罪。
三、依刑事訴訟法第451條第1項聲請逕以簡易判決處刑。
　　此　致
臺灣桃園地方法院
中　　華　　民　　國　 111　　年　　3 　　月　　29　　日
　　　　　　　　　　　　　檢  察  官  孫 瑋 彤
本件證明與原本無異
中　　華　　民　　國　 111　　年　   4  　月　　24　　日
                          書  記  官　陳 心 豪
附表：
編號 詐騙時間 詐騙方式 告訴人 匯款時間 匯款金額 （新臺幣） 1 110年12月9日下午5時2分許 詐稱：網路購物分期設定錯誤，需依指示操作ATM匯款等語，致杜宜潔陷於錯誤而匯款 杜宜潔 110年12月9日下午5時29分許、 同日下午5時30分許 9,989元、2,132元 2 110年12月8日 詐稱：網路購物分期設定錯誤，需依指示操作ATM匯款等語，致張采婕陷於錯誤而匯款 張采婕 110年12月9日下午6時17分許 1萬98元 3 110年12月7日上午11時35分 佯為友人，詐稱：即須借款等語，致陳美玲陷於錯誤而匯款 陳美玲 110年12月7日上午11時57分許 10萬元 
臺灣桃園地方檢察署檢察官移送併辦意旨書
                                    111年度偵字第25315號
　　被　　　告　鐘駿煜　男　47歲（民國00年0 月00日生）
　　　　　　　　　　　　住○○市○○區○○路○○巷00弄00號3 樓
　　　　　　　　　　　　國民身分證統一編號：Z000000000號
上列被告因詐欺案件，應與貴院（學股）審理之111 年度壢金簡
字第17號案件併案審理，茲將犯罪事實、證據、所犯法條及併案
理由分述如下：
一、犯罪事實：鐘駿煜本可預見將帳戶提供給不相識之人，可能幫
    助犯罪集團作為不法收取他人款項之用，坊間每每發生有人
    遭詐騙將款項匯入人頭帳戶後遭提領一空，致追索不能一事，
    而對所提供之帳戶可能因而幫助他人從事詐欺不法犯罪有預見
    ，仍不違背其本意，基於幫助詐欺之不確定故意，於民國110 
    年12月間，將其所申設新光商業銀行000-0000000000000 號帳
    戶存摺、金融卡及密碼，交予詐騙集團，該詐騙集團成員取
    得上開帳戶後，即共同意圖為自己不法之所有，於如附表所
    示之時間，以如附表所示之方式詐騙如附表所示之人，致如
    附表所示之人陷於錯誤，於如附表所示之時間匯款如附表所
    示之金額至鐘駿煜上開帳戶內，旋遭該詐騙集團成員提領一
    空。案經張秉勳訴由雲林縣警察局西螺分局報告偵辦。
二、證據：
  ㈠被告鐘駿煜於警詢時之自白。
  ㈡證人張秉勳於警詢時之證述。
  ㈢新光商業銀行000-0000000000000號帳戶
三、所犯法條：第30條第1 項前段、第339 條第1 項幫助詐欺取
    財及違反洗錢防制法第14條第1 項洗錢罪嫌。
四、併案理由：被告鐘駿煜前因詐欺等案件，經臺灣桃園地方檢
    察署檢察官於111 年3 月29日以111 年度偵字第11426 號聲
    請簡易判決處刑，現由貴院（學股）以111 年度壢金簡字第
    17號審理中，有該案聲請簡易判決處刑書、本署刑案資料查
    註紀錄表各1 份在卷可參。本件同一被告所涉相同罪嫌，與
    上開案件之犯罪事實相同，為同一案件，應予併案審理。
　　此　    致
臺灣桃園地方法院
中　　華　　民　　國　 111　　年　　6 　　月　　23　　日
　　　　　　　　　　　　　　　檢　察　官　  陳建宇
臺灣桃園地方檢察署檢察官併辦意旨書
                                    111年度偵字第28684號
　　被　　　告　鐘駿煜　男　47歲（民國00年0月00日生）
　　　　　　　　　　　　住○○市○○區○○路○○巷00弄0
                          0號3樓
　　　　　　　　　　　　國民身分證統一編號：Z000000000號
上列被告因違反洗錢防制法等案件，應與貴院審理之111年度壢
金簡字第17號(學股)案件併案審理，茲將犯罪事實、證據、所犯
法條及併案理由分述如下：
一、犯罪事實：
    鐘駿煜明知金融機構存摺帳戶為個人信用之表徵，且任何人
    均可自行到金融機構申請開立存款帳戶而無特別之窒礙，並
    可預見將自己所有之帳戶金融卡及提款密碼等金融帳戶資料
    提供他人時，極可能供詐欺集團作為人頭帳戶，用以匯入詐
    欺贓款後，再利用語音轉帳或以存摺、金融卡提領方式，將
    詐欺犯罪所得之贓款領出，使檢、警、憲、調人員與被害人
    均難以追查該詐欺罪所得財物，而掩飾詐欺集團所犯詐欺罪
    犯罪所得之去向，竟仍不違背其本意，基於幫助洗錢及幫助
    詐欺取財之犯意，於民國110年11月間，在桃園市楊梅區某
    統一超商，將其所申請之新光商業銀行帳號0000000000000
    號帳戶（下稱新光銀行帳戶）之存摺、提款卡及密碼，寄送
    予某詐欺集團成員。嗣詐欺集團成員取得新光銀行帳戶之存
    摺、提款卡及密碼後，即共同意圖為自己不法之所有，基於
    詐欺取財之犯意聯絡，於110年12月8日下午5時20分，冒充
    德國施巴及玉山銀行客服人員撥打電話予姜宥宜佯稱：將被
    重複扣款，需依指示操作解除扣款等語，致姜宥宜陷於錯誤
    ，而於110年12月9日下午5時32分許、同日晚間6時10分許，
    分別匯款新臺幣（下同）1萬4,140元、3萬30元至新光銀行
    帳戶，該詐欺集團成員再將款項提領一空，而掩飾上開詐欺
    取財罪犯罪所得之去向。嗣因姜宥宜察覺有異而報警處理，
    始循線查悉上情。案經姜宥宜告訴暨高雄市政府警察局鼓山
    分局報告偵辦。
二、證據：
  （一）被告鐘駿煜於警詢時之供述。
  （二）證人即告訴人姜宥宜於警詢時之證述。
  （三）告訴人所提供之網路轉帳交易明細。
  （四）新光銀行帳戶開戶資料及交易明細。
三、所犯法條：
    核被告所為，係犯刑法第30條第1項前段、洗錢防制法第14
    條第1項之幫助洗錢及刑法第30條第1項前段、第339條第1項
    之幫助詐欺取財等罪嫌。又被告以一個提供帳戶之行為，同
    時觸犯幫助洗錢及幫助詐欺取財等罪嫌，為想像競合犯，請
    依刑法第55條前段規定，從一重之幫助洗錢罪嫌處斷。被告
    基於幫助洗錢之不確定故意，為洗錢構成要件以外之行為，
    為幫助犯，請審酌依刑法第30條第2項規定減輕其刑。
四、併案理由：被告前因同一銀行帳戶所涉詐欺等案件，經本署
    檢察官於111年3月29日以111年度偵字第11426號聲請簡易判
    決處刑，現由貴院以111年度壢金簡字第17號審理中乙事，
    有該案聲請簡易判決處刑書、全國刑案資料查註表在卷可參
    ，是以該案與本案係屬裁判上一罪，為法律上同一案件，依
    刑事訴訟法第267條規定，爰請依法併案審理。
　　此　致
臺灣桃園地方法院
中　　華　　民　　國　 111　　年　　7 　　月　　8 　　日
                              檢  察  官  廖榮寬